臺灣高等法院刑事判決　　　　　　　　　九十一年度上訴字第三一四五號
　　上　訴　人　臺灣板橋地方法院檢察署檢察官
　　被　　　告　丁○○　男　二.
　　　　　　　　庚○○　女　二.
　　共　　　同
　　指定辯護人　本院公設辯護人　李廣澤
　　上　訴　人
　　即　被　告　寅○○　男　二.
右上訴人，因被告等強盜等案件，不服台灣板橋地方法院，九十一年度訴字第六一五
號，中華民國九十一年八月十三日第一審判決（起訴案號：台灣板橋地方法院檢察署
九十一年度偵字第二一九九號、三三二二號、三五九九號、三六○○號、三九七九號
、三九八○號、四六○八號、五○一一號）提起上訴，本院判決如左：
    主  文
原判決關於丁○○、庚○○強盜暨定執行刑部分及寅○○竊盜部分均撤銷。
丁○○共同連續意圖為自己不法之所有，攜帶兇器於夜間侵入住宅，以強暴至使不能
抗拒，而取他人之物及使其交付，累犯，處有期徒刑拾年。
庚○○共同連續意圖為自己不法之所有，攜帶兇器，以強暴、脅迫至使不能抗拒，而
取他人之物，處有期徒刑伍年陸月。
寅○○被訴竊盜部分無罪。
    事  實
一、丁○○曾因違反懲治盜匪條例案件，於民國八十四年五月四日，經原審法院以八
    十三年度少訴字第五六號判處有期徒刑六年六月確定，刑期起算日為八十四年三
    月二十七日，於八十七年一月二十六日縮短刑期假釋出獄，八十九年六月二日縮
    刑期滿未經撤銷假釋而視為執行完畢，詎其仍不知悔改。丁○○與庚○○基於強
    盜取財之概括犯意，並意圖為自己不法之所有，自九十年十一月二十九日起，迄
    九十一年一月二十八日止，或由丁○○獨自一人或由丁○○與有犯意聯絡之庚○○或由丁○○與有犯意聯絡之姓名年籍不詳綽號「灌強」之成年男子，連續於附
    表所示之時間、地點，以附表所示之強暴或強暴、脅迫方式，至使附表所示之被
    害人不能抗拒，而強取附表所示財物或使附表所示之被害人交付財物（犯罪時間
    、地點、方式、被害人及所得財物，均詳如附表所示），得手後，隨即逃逸，所
    得財物則花用一空。
二、案經臺北市政府警察局、中山分局、大安分局、臺北縣政府警察局三重分局、新
    莊分局、中和分局移送臺灣板橋地方法院檢察署檢察官偵查起訴。
    理  由
甲、被告丁○○、庚○○強盜部分：
一、附表所載強盜犯行，訊據被告丁○○直承不諱。訊據被告庚○○坦承丁○○為附
    表四至六之行為時，其在現場，惟辯稱當時不知道丁○○要搶，被告自九十年十
    月認識丁○○後，與洪某交往，洪某犯強盜罪皆係臨時起意，被告只是單純跟隨
    前往，對於洪某欲強盜並不知情，因為遭洪某恐嚇，受其控制，僅因心中害怕，
    才相偕逃跑，被告並無共同強盜之犯意云云。
二、被告丁○○確有附表編號一、二、三、七、八、九所示之犯行，除據被告丁○○
    自白不諱外，並經被害人子○○、丙○○、戊○、辛○○、甲○○、乙○○等人
    於警訊及原審審理時指證在卷，並有被害人乙○○出具之台北縣警察局贓物認領
保管單乙紙及照片四張附於九十一年偵字第三三二二號卷（第三十四至三十六頁
    ）可稽，足證丁○○此部分自白與事實相符，堪予採信，其此部分至堪認定。
三、被告丁○○與庚○○確有附表編號四、五、六所載犯行，迭據被告丁○○於警訊
    及原審審理時坦承不諱（詳台灣板橋地方法院檢察署九十一年度偵字第二一九九
    號偵查卷第六八頁及其反面、九十一年度偵字第三三二二號偵查卷第十六頁反面
    、原審法院九十一年三月二十八日、五月九日訊問筆錄），附表四部分被害人己○○於警訊及原審法院調查中證述：九十一年一月四日上午九時許，有一男一女
    前往臺北縣板橋市○○○路一六○巷十號一樓伊住處表示要租屋，男的叫伊帶他
    們去觀看房間，伊就帶該一男一女至二樓看房間，到二樓時該一男一女看四周無
    人，該名男子即出示一把約十幾公分之水果刀，並叫伊拿錢借他，因他昨天才被
    關出來，伊說沒錢借，該名男子即說「假肖」刀子就插下去，後該名男子即將手
    伸入伊口袋把伊口袋中之三千七百元搜走，伊要把錢拿回來，該名男子尚將伊推
    倒，但伊沒有受傷，該名女子都站在旁邊看沒有說話，伊會害怕不敢反抗，後該
    一男一女聽到屋主喊伊即逃跑等語（詳前開九十一年度偵字第三三二二號偵查卷
    第三二頁反面、原審法院九十一年五月九日訊問筆錄）；附表編號五部分被害人
    癸○○於警偵訊及原審法院調查中證述：九十一年一月七日下午六時三十五分許
    ，伊在新莊市○○街十七號經營雜貨店，有一男一女同時進來雜貨店，女子拿飲
    料結帳後就出去了，男子則說要買香菸，但香菸沒有買，即拿出一把西瓜刀放在
    伊腰邊，沒有拿刀子抵住伊，刀子距離伊身體大約幾公分而已，該名男子並說要
    搶劫，並說伊叫的話要對伊母親不利，伊很害怕不敢反抗，該名男子即自己動手
    把抽屜的現金二萬二千多元拿走，該名女子之前就坐在機車上，機車已經發動，
    男子拿了錢坐上機車，女子即開機車搭載該名男子離去，在門口等侯之該名女子
    可看得到雜貨店裡頭發生之情形等語（詳前開九十一年度偵字第二一九九號偵查
    卷第九七頁反面、九十一年度偵字第三三二二號偵查卷宗第二九頁反面、原審法
    院九十一年四月十一日訊問筆錄）；附表編號六部分被害人丑○○於警偵訊及原
    審法院調查中證稱：九十一年一月十日晚上八時四十五分許，伊在臺北縣三重市
    ○○街六一號經營雜貨店，被告庚○○與乙名男子進入表示要購買二瓶啤酒，並
  拿一千元請伊找錢，伊表示那是假鈔，該名男子即拿一把三十公分前面尖尖之刀
    子抵住伊腰際，並稱：不要出聲，只要錢而已，被告庚○○亦表示：不要害怕，
    只是要錢而已，後該名男子又稱：若出聲，即將加以殺害，被告庚○○與該名男
    子均說要搶劫，叫伊把錢拿出來，伊很害怕不敢反抗，該二人即自己從抽屜把內
    置有款項之農民曆及零錢拿走，被搶走大約二千元左右，該名男子經指認照片即
    被告丁○○，之後該二人即搭乘在外等侯之自用小客車離去等語在卷（詳前開九
    十一年度偵字第二一九九號偵查卷第十一頁反面、第十二頁、第六四頁、原審法
    院九十一年四月十一日訊問筆錄）。被害人等所述，核與被告丁○○自白所供相
    符。此外，復有被害人丑○○出具之臺北縣警察局贓物認領保管單乙紙、照片乙
    幀附卷可憑（附於前開九十一年度偵字第二一九九號偵查卷宗第十八頁、第二一
    頁）。至被告庚○○雖辯稱：係受被告丁○○之脅迫或詐騙始共同為之云云，惟
    此為被告丁○○所否認（詳原審法院九十一年五月三十日訊問筆錄、六月十一日
    審判筆錄），且被告丁○○於強盜癸○○財物前，即告知被告庚○○欲實施強盜
    犯行，並要求被告庚○○出去門口發動機車等侯，亦據被告丁○○於偵查中陳明
    無訛（詳前開九十一年度偵字第二一九九號偵查卷宗第六八頁反面），況由前開
    被害人己○○所述：女的站在旁邊看沒有說話等語，而被害人癸○○所述：有一
    男一女同時進來雜貨店，該名女子拿飲料結帳後就出去，並坐在機車上，機車已
    發動，後該名男子拿了錢坐上機車，該名女子即騎乘機車搭載該名男子離走，在
    門口等侯之該名女子看得到雜貨店裡頭發生之情形等語，被害人丑○○所述：被
    告庚○○亦表示要搶劫，叫伊將錢拿出來等語。及被告庚○○自承：己○○部分
    ，係被告丁○○向伊詐稱欲前往租屋，後被告丁○○即與屋主己○○在屋內說話
    ，當時伊亦在屋內，後被告丁○○自己○○口袋內拿錢後即表示走了，伊即與被
    告丁○○一同離開；癸○○部分，係被告丁○○要求伊一同前往，之後被告丁○○叫伊至外面騎乘機車，伊即去騎乘機車，後來伊與被告丁○○即一起離去；丑
    ○○部分，係被告丁○○拿出水果刀時，伊站在被害人丑○○之立場想，才叫丑
    ○○將錢拿出來等語（詳原審法院九十一年五月十四日訊問筆錄）之情節以觀，
    足認被告庚○○確有參與前開強盜犯行甚明，況被告庚○○右開辯解果屬非虛，
    則其於被告丁○○著手實施強盜犯行之際，其大可趁機離去或協助被害人免遭被
    告丁○○強取財物，何以其仍與被告丁○○共同實施強盜犯行？另被告庚○○告
    訴被告丁○○侵入住宅、恐嚇部分，並經臺灣板橋地方法院檢察署檢察官認被告
    丁○○犯罪嫌疑尚有不足而為不起訴處分，有臺灣板橋地方法院檢察署九十一年
    偵一一九二號不起訴處分書乙紙在卷可稽（附於原審法院卷內），是被告庚○○
    所述遭被告丁○○脅迫、恐嚇云云，自屬無據。被告庚○○此部分辯解，不足採
    信。被告丁○○與庚○○，有附表編號四、五、六之犯行，至堪認定。被告丁○○於本院改口稱其為附表四、五、六之犯行係臨時起意，被告庚○○不知情云云
    ，核與其前供不符，應係迴護之詞，自難採信，併此敘明。
四、查被告庚○○、丁○○行為時懲治盜匪條例未經廢止，被告等所為該當於該條例
    第五條第一項第一款之罪，公訴人直接以刑法第三百三十條起訴，自非允洽。惟
    懲治盜匪條例於九十一年一月三十日經明令公布廢止，而刑法第三百三十條亦於
    同日修正公布，均於同年二月一日生效，是修正後之刑法相關法條取代懲治盜匪
    條例部分相關法條，應屬刑法第二條第一項所謂之行為後法律變更；應就行為時
    有效之懲治盜匪條例與裁判時修正之刑法相關條文比較，適用最有利於行為人之
    法律。本件被告二人犯罪後，法律雖廢止懲治盜匪條例，惟應就被告二人行為時
    有效之懲治盜匪條例第五條第一項第一款與裁判時修正後之刑法相關條文比較適
    用，以新修正之刑法第三百三十條之規定有利被告，即應依裁判時之修正後刑法
    第三百三十條規定處斷。核被告丁○○所為，就附表編號一所示部分，係犯刑法
    第三百三十條第一項之攜帶兇器於夜間侵入住宅，以強暴至使不能抗拒，而取他
    人之物及使其交付罪；就附表編號二所示部分，係犯同項之攜帶兇器，以強暴、
    脅迫至使不能抗拒，而使其交付財物罪；就附表編號三、四、五、六所示部分，
    係與庚○○共犯同項之攜帶兇器，以強暴、脅迫至使不能抗拒，而取他人之物罪
    ；被告丁○○就附表編號七、九所示部分，係犯同項之攜帶兇器，以強暴至使不
    能抗拒，而取他人之物罪；被告丁○○就附表一編號八所示部分，係犯同項之攜
    帶兇器，以強暴至使不能抗拒，而取他人之物及使其交付財物罪。被告丁○○、
    庚○○就附表編號四、五、六部分之犯行，有犯意聯絡及行為分擔，為共同正犯
    。被告丁○○就附表編號一、二、三、九之犯行與綽號「灌強」之人有犯意聯絡
    及行為分擔，亦為共同正犯，被告二人先後多次加重強盜之犯行，均係時間緊接
    ，犯罪構成要件相同，顯各係基於概括犯意為之，均為連續犯，各應依刑法第五
    十六條之規定，從一重論以被告丁○○攜帶兇器於夜間侵入住宅，以強暴至使不
    能抗拒，而取他人之物及使其交付罪；被告陳辛姬論以攜帶兇器，以強暴、脅迫
    至使不能抗拒，而取他人之物罪。被告丁○○有事實欄所載前科及執行情形，此
    有本院被告全國前案紀錄表乙份在卷可按，其於五年內再犯有期徒刑以上之本罪
    ，為累犯，應依刑法第四十七條之規定加重其刑。被告庚○○前未曾犯罪，素行
    良好，其因與丁○○交往始涉犯本罪，而其犯罪情節極為輕微，本院認其犯罪情
    狀尚堪憫恕，爰依刑法第五十九條之規定，酌量減輕其刑。
五、原審就此部分，因而予以論罪科刑，固非無見。惟查：(一)原判決無視被告行為時
    之懲治盜匪條例為有效之法律，新舊法比較自應依理由四所述為之，其竟逕認被
    告行為應依修正前之刑法第三百三十條第一項處斷，自有可議。(二)被告丁○○之
    強盜行為從一重之結果，應論以附表編號一之罪，被告該次行為有令被害人交付
    財物，被告亦自己強取屋內財物，原判決主文僅載「取他人之物」而未記載「及
    使其交付」，自有未洽。(三)庚○○參與附表編號四、五、六之犯行，原判決於論
    罪時認其係犯附表編號五、六之犯行（原判決第二十五頁第七行），亦有疏漏。
    檢察官上訴，認原判決就此部分之新舊法比較錯誤，指摘原判決此部分不當，核
    有理由，自應由本院將原判決此部分連同定執行刑部分予以撤銷改判。爰審酌被
    告丁○○、庚○○強盜之次數、方法、所得財物，暨丁○○素行、庚○○涉案情
    節較輕及彼等犯罪後態度等一切情狀，量處丁○○有期徒刑拾年；庚○○有期徒
    刑伍年陸月。被告丁○○、庚○○及共犯「灌強」之人犯強盜罪分別持有之西瓜
    刀、水果刀、不明刀械、彈簧刀、現具手槍（均非槍砲彈藥刀械管制條例規定之
    物品），因均未扣案，且無證據證明現仍存在，為免執行之困難，本院爰不為沒
    收之宣告。另扣案之開山刀一把，被告丁○○供稱非與「灌強」犯附表編號九犯
    行所用之物（詳原審九十一年六月十一日、七月二十三日審判筆錄），且其未用
    以犯罪，扣案物既無證據證明係被告供犯罪所用之物，本院自無從併予宣告沒收
    。
乙、上訴人即被告寅○○被訴竊盜罪部分：
一、公訴意旨略以：庚○○（經原審判刑確定），夥同寅○○於九十一年一月四日凌
    晨三時許，至台北縣泰山鄉○○路○段三七二巷五弄一號壬○○住處，趁向壬○○之母游周敏妹借款之機會，竊取壬○○所有，放置在住處之車號ＧＰ－六三九
    五號自用小客車鑰匙一把。寅○○基於前開竊盜之概括犯意，夥同庚○○、丁○○（陳、洪二人經原審判刑確定）於九十一年一月十日下午，持先前竊得之壬○○汽車鑰匙，至台北縣泰山鄉○○路○段三七二巷巷口，竊取壬○○所有置於巷
    口之車號ＧＰ－六三九五號自用小客車一輛，認寅○○犯有連續竊盜罪嫌。
二、查公訴人起訴書犯罪事實欄及附表二已載明被告寅○○連續犯竊盜罪，雖於證據
    並所犯法條欄漏未敘明被告犯竊盜罪及引用應適用之法條，惟被告寅○○涉犯竊
    盜罪嫌，業經提起公訴，應無疑義，核先敘明。
三、訊據上訴人即被告寅○○堅決否認有何公訴人所指竊盜犯行，辯稱略以：其於九
    十一年一月四日凌晨三時許並未與被告庚○○前往被害人壬○○住處，不可能與
    庚○○共同竊取壬○○所有之右開汽車鑰匙。九十一年一月十日當日下午係被告
    丁○○、庚○○一同前來伊位於台北縣新莊市○○路六六之十二號三樓住處找伊
    ，被告丁○○、庚○○二人詢問伊有無駕照，伊答稱有，被告庚○○表示有事要
    去找朋友，即委請伊前往上址駕駛其向母親友人所借車號ＧＰ－六三九五號自用
    小客車，伊不知丁○○、庚○○要竊取該車等語。公訴人認被告寅○○有竊盜行
    為，無非係以丁○○、庚○○之供述，及壬○○確有失竊前開物品，為其所憑之
    依據。
四、經查：係被告丁○○與被告庚○○共同竊取前開車號ＧＰ－六三九五號自用小客
    車之鑰匙乙把，業據被告庚○○於警偵訊及本院調查、審理中供承：九十一年一
    月四日，係被告丁○○陪同伊向壬○○之母親借款，鑰匙係被告丁○○竊取，被
    告丁○○並要求伊表示係被告寅○○陪同伊一同前往，伊前始供述係被告寅○○
    陪同伊前往，但確係被告丁○○陪同伊前往，被告丁○○並竊取鑰匙等語屬實（
    詳臺灣板橋地方法院檢察署九十一年度偵字第二一九九號偵查卷第七頁、第三二
    頁反面、第四八頁反面、原審法院九十一年五月十四日訊問筆錄、六月十一日審
    判筆錄），況被告丁○○於偵訊中亦陳稱：係伊陪同被告庚○○前往壬○○住處
    借款等語在卷（詳臺灣板橋地方法院檢察署九十一年度偵字第二一九九號偵查卷
    宗第七○頁），核與壬○○及其母游周敏珠於原審偵審所證相符，足認被告庚○○所述：係被告丁○○與伊一同前往壬○○住處，亦係被告丁○○竊取前開自用
    小客車之車鑰匙等語，應屬實情。綜此，被告寅○○供稱：未曾與庚○○前往壬○○住處，亦未竊取壬○○所有前開汽車鑰匙，應可採信。
五、共同被告丁○○於原審調查時固供稱：當日下午（指九十一年一月十日）伊前往
    被告寅○○住處尋找被告庚○○，後伊三人前往壬○○住處游某停車處，伊即拿
    出車鑰匙，發動ＧＰ－六三九五號自用小客車搭載被告庚○○、寅○○一同離去
    等語（詳原審法院九十一年五月三十日訊問筆錄），被告庚○○於原審法院調查
    中供稱：伊前往被告寅○○住處找尋被告寅○○，要一起去新莊找朋友，在路上
    遇到被告丁○○，伊三人即一同行動，到達壬○○停車處，被告丁○○表示要牽
    車，並拿出車鑰匙發動車號ＧＰ－六三九五號自用小客車，而後搭載伊與被告寅
    ○○一同離去等語無訛（詳同日訊問筆錄），此固足以證明丁○○以壬○○汽車
    鑰匙開車時，被告寅○○確實同在現場。惟被告寅○○是否成立竊盜罪，應以其
    主觀上有無竊取該車之犯意以為斷。被告庚○○於原審九十一年五月十四日訊問
    時陳稱丁○○以偷來之壬○○車鑰匙偷車子，我和寅○○都不知道；陳女於原審
    九十一年五月三十日訊問時供稱：當天中午去找寅○○，要一起去新莊找朋友，
    後來在路上遇到丁○○，丁○○說要去牽車子，車鑰匙是丁○○拿出來的，車也
    是丁○○牽的，後來三人一起乘車到三重，丁○○進入丑○○的雜貨店行搶，寅
    ○○在車內不知道這件事等語。核與丁○○於當日庭訊所供相符，丁○○並陳稱
    我準備要搶，寅○○不知道，因為我沒跟他說，搶完後我向寅○○說有仇人在追
    我，叫寅○○快跑，寅○○就聽我的話把車子開走等語。被告寅○○於原審九十
    一年五月二十四日訊問時供稱略以：當天庚○○帶丁○○到我家找我，他們問我
    有無駕照，我說有，庚○○說到泰山跟她媽媽的朋友借車子，．．．到泰山之後
    ，庚○○從皮包內拿出鑰匙及防盜器指著路邊一輛車子說是她媽媽朋友的車子，
    我試防盜器及鑰匙都沒錯．．．是我拿鑰匙去開那部車，．．．丁○○請我送他
    到三重去，我就開車載丁○○、陳辛姬去三重，．．．到了三重某巷子，丁○○
    叫我在車上等，．．．等了約二、三分鐘後，他們二人就匆忙上車叫我趕快開車
    走，之後我問什麼事，丁○○說你快開車走，待會再告訴你等語。查被告庚○○
    於本院九十一年十一月八日調查時，供稱其有對寅○○說車子是其母親朋友的，
    並沒有對寅○○說要偷汽車；被告丁○○供稱是其開啟車門要庚○○上車，是寅
    ○○將車子開出巷子等語。被告寅○○並不認識壬○○，且不知庚○○、丁○○
    竊取壬○○汽車鑰匙，而被告寅○○於原審通緝歸案初訊時，就被告陳辛姬如何
    要其代為駕駛借得之汽車陳述甚詳，有如前述。綜合被告陳辛姬主動前往被告寅
    ○○住處找簡某，且告知有車鑰匙，該車係其母親朋友所有的各情，足證其所供
    係陳辛姬要其駕駛該車，應屬實情。陳辛姬既有壬○○之車鑰匙，且表示係向車
    主借得鑰匙，被告寅○○主觀上相信陳、洪二人有權使用該車，尚合情理。被告
    陳辛姬於原審供稱不知借車之事，核與事實不符，難予採信。被告丁○○、陳辛
    姬始終供稱被告寅○○不知道當天下午去三重是要行搶，益足佐證丁○○、陳辛
    姬確係向簡某誑稱借得汽車，要被告寅○○代為駕車（以利彼等行搶），被告寅
    ○○不疑有他，以真正合法之汽車鑰匙，駕駛壬○○所有之汽車，被告寅○○既
    未參與丁○○之強盜犯行，且事前完全不知情，其有何與被告丁○○共同竊車之
    犯罪動機？被告寅○○主觀上難認有何竊盜之不法所有意圖，縱令被告丁○○、
    陳辛姬有竊車之犯意，惟被告寅○○無與之共同犯罪之意思，要難令負共犯之責
    ，其理至明。雖被告丁○○於本院供稱寅○○從頭到尾都知道車子是偷來的，被
    告陳辛姬供稱我想寅○○應該知道車子是偷的等語，惟稽之前開事實經過，丁○○、陳辛姬事後之此項不被告寅○○之供述，尚難採憑。
六、原審徒以被告寅○○有開車之單純客觀事實，遽認其共犯竊盜罪，自非允洽。被
    告寅○○上訴，執此指摘原判決此部分不當，核有理由，自應由本院將原判決此
    部分予以撤銷，改諭知被告竊盜部分無罪之判決（被告寅○○就竊車有罪部分上
    訴，被訴竊取汽車鑰匙部分公訴人認與有罪部分有連續犯裁判上一罪關係，其上
    訴效力及於全部）。
七、被告寅○○經合法傳喚，無正當理由不到庭，爰不待其陳述，逕行判決。
丙、據上論斷，應依刑事訴訟法第三百六十九條第一項前段、第三百六十四條、第三
    百七十一條、第二百九十九條第一項前段、第三百零一條第一項，刑法第二條第
    一項前段、第三百三十條第一項、第二十八條、第五十六條、第四十七條、第五
    十九條，判決如主文。
本案經檢察官蔡薰慧到庭執行職務。
中      華      民      國     九十一     年    十二    月    二十七    日
                                  臺灣高等法院刑事第四庭
                                      審判長法  官  蔡  永  昌
                                            法  官  李  英  勇
                                            法  官  陳  榮  和
右正本證明與原本無異。
強盜部分如不服本判決應於收受送達後十日內向本院提出上訴書狀，其未敘述上訴之
理由者並得於提起上訴後十日內向本院補提理由書（均須按他造當事人之人數附繕本
）。
竊盜部分不得上訴。
                                            書記官  劉  麗  芬
中      華      民      國     九十二     年     一     月      二      日
附錄本案論罪科刑法條全文：
刑法第三百三十條第一項
犯強盜罪而有第三百二十一條第一項各款情形之一者，處五年以上十二年以下有期徒
刑。
附表：
┌──┬─────┬──────┬───────────┬───────┐
│編號│  時  間  │  地    點  │方式、被害人及所得財物│所  犯  罪  名│
├──┼─────┼──────┼───────────┼───────┤
│一  │九十年十一│臺北縣新莊市│丁○○夥同姓名年籍不詳│共同攜帶兇器於│
│    │月二十九日│豐年街一二○│綽號「灌強」之成年男子│夜間侵入住宅，│
│    │凌晨一時五│巷二號之住宅│，分持客觀上足供兇器使│以強暴至使他人│
│    │十分許    │            │用之西瓜刀各乙把，利用│不能抗拒，而取│
│    │          │            │大門未關之機會，於夜間│他人之物及使其│
│    │          │            │侵入住宅，以出示西瓜刀│交付。        │
│    │          │            │之強暴方法，使屋內之人│              │
│    │          │            │即屋主子○○及其太太、│              │
│    │          │            │女兒、孫子不能抗拒後，│              │
│    │          │            │嚇令屋內之人交付財物，│              │
│    │          │            │並強取屋內財物，強盜所│              │
│    │          │            │得共計四萬六千餘元。  │              │
├──┼─────┼──────┼───────────┼───────┤
│二  │九十年十二│臺北縣三重市│丁○○夥同「灌強」分持│共同攜帶兇器，│
│    │月二日上午│下竹圍街五二│客觀上足供兇器使用之西│以強暴、脅迫至│
│    │七時許（起│號五樓之住宅│瓜刀各乙把，利用屋主汪│使他人不能抗拒│
│    │訴書誤載為│            │雪燕疏未將住處大門、鐵│，而使其交付財│
│    │六時許）  │            │門關上之機會，侵入住宅│物。          │
│    │          │            │（侵入住宅部分未據告訴│              │
│    │          │            │），向在房間內睡覺之汪│              │
│    │          │            │雪燕及其先生林界復揮動│              │
│    │          │            │西瓜刀，並脅迫稱：不拿│              │
│    │          │            │錢出來就加以殺害，而以│              │
│    │          │            │此強暴、脅迫方法，至使│              │
│    │          │            │丙○○及林界復不能抗拒│              │
│    │          │            │後，嚇令該二人交付二萬│              │
│  │          │            │餘元及手機乙支。      │              │
├──┼─────┼──────┼───────────┼───────┤
│三  │九十年十二│臺北縣新莊市│丁○○夥同「灌強」分持│共同攜帶兇器，│
│    │月二十四日│中誠街五四號│客觀上足供兇器使用之西│以強暴至使他人│
│    │中午十二時│之建材行    │瓜刀各乙把，前往戊○經│不能抗拒，而取│
│    │許        │            │營之建材行，以出示西瓜│他人之物。    │
│    │          │            │刀並將西瓜刀插於桌上之│              │
│    │          │            │強暴方法，使戊○不能抗│              │
│    │          │            │拒後，強取抽屜內之財物│              │
│    │          │            │二千餘元。            │              │
├──┼─────┼──────┼───────────┼───────┤
│四  │九十一年一│臺北縣板橋市│丁○○夥同庚○○持客觀│共同攜帶兇器，│
│    │月四日上午│館前西路一六│上足供兇器使用之水果刀│以強暴、脅迫至│
│    │九時許    │○巷十號二樓│乙把，佯以租屋為由，利│使他人不能抗拒│
│    │          │            │用屋主己○○將其二人帶│，而取他人之物│
│    │          │            │往臺北縣板橋市○○○路│。            │
│    │          │            │一六○巷十號二樓查看房│              │
│    │          │            │間之際，出示前開水果刀│              │
│    │          │            │，並嚇稱：假肖，刀子就│              │
│    │          │            │插下去，而以此強暴、脅│              │
│    │          │            │迫方法至使己○○不能抗│              │
│    │          │            │拒後，強取己○○口袋內│              │
│    │          │            │之三千七百元。        │              │
├──┼─────┼──────┼───────────┼───────┤
│五  │九十一年一│臺北縣新莊市│丁○○與庚○○前往黃阿│共同攜帶兇器，│
│    │月七日六時│泰豐街十七號│美經營之雜貨店購物結帳│以強暴、脅迫，│
│    │三十五分許│之雜貨店    │後，由庚○○先行離去在│至使他人不能抗│
│    │          │            │外發動機車等候，丁○○│拒，而取他人之│
│    │          │            │則持客觀上足供兇器使用│物。          │
│    │          │            │之西瓜刀乙把，抵住黃阿│              │
│    │          │            │美腰際，並脅迫稱：叫的│              │
│    │          │            │話要對其母親不利，而以│              │
│    │          │            │此強暴、脅迫方法，至使│              │
│    │          │            │癸○○不能抗拒，強取抽│              │
│    │          │            │屜內之財物二萬二千餘元│              │
│    │          │            │，隨即搭乘庚○○騎乘之│              │
│    │          │            │機車逃離現場。        │              │
├──┼─────┼──────┼───────────┼───────┤
│六  │九十一年一│臺北縣三重市│由庚○○拿取啤酒二瓶前│共同攜帶兇器，│
│    │月十日二十│仁賢街六一號│往櫃台，由丁○○持偽造│以強暴、脅迫至│
│    │時四十五分│之雜貨店    │之通用紙幣一千元券乙紙│使他人不能抗拒│
│    │許        │            │持向丑○○結帳而行使之│，而取他人之物│
│    │          │            │（此部分已判決確定），│。            │
│    │          │            │經丑○○察覺拒收，洪永│              │
│    │          │            │吉即與庚○○基於強盜之│              │
│    │          │            │犯意聯絡，由丁○○出示│              │
│    │          │            │長約三十公分客觀上足供│              │
│    │          │            │兇器使用之不明刀械乙把│              │
│    │          │            │，與庚○○高喊「搶劫」│              │
│    │          │            │，丁○○並嚇稱：若出聲│              │
│    │          │            │，將加以殺害，而以此強│              │
│    │          │            │暴、脅迫方法，至使蔡秀│              │
│    │          │            │鳳不能抗拒後，從抽屜內│              │
│    │          │            │強取零錢及內置有紙幣之││
│    │          │            │農民曆乙本，計強取二千│              │
│    │          │            │餘元及農民曆乙本，得手│              │
│    │          │            │後搭乘在外等侯不知情簡│              │
│    │          │            │宜強所駕駛之自用小客車│              │
│    │          │            │離去。                │              │
├──┼─────┼──────┼───────────┼───────┤
│七  │九十一年一│臺北縣三重市│丁○○攜帶客觀上足供兇│攜帶兇器，以強│
│    │月十五日二│頂崁街一號之│器使用之彈簧刀乙把，利│暴、脅迫至使他│
│    │十二時五十│雜貨店      │用前往辛○○經營之雜貨│人不能抗拒，而│
│    │分許      │            │店購物結帳之機會，以前│取他人之物。  │
│    │          │            │開彈簧刀抵住辛○○腰際│              │
│    │          │            │，並嚇稱：不要出聲，否│              │
│    │          │            │則讓你死等語，而以此強│              │
│    │          ││暴、脅迫方法，至使陳黎│              │
│    │          │            │紅不能抗拒後，從抽屜內│              │
│    │          │            │強取零錢八百餘元（起訴│              │
│    │          │            │書誤載為二千餘元），並│              │
│    │          │            │將未經結帳之啤酒乙瓶、│              │
│    │          │            │可樂果蠶豆酥乙包強行取│              │
│    │          │            │走。                  │              │
├──┼─────┼──────┼───────────┼───────┤
│八  │九十一年一│臺北縣泰山鄉│丁○○攜帶客觀上足供兇│共同攜帶兇器，│
│    │月二十一日│忠孝街十九巷│器使用之西瓜刀乙把，利│以強暴至使他人│
│    │十九時許  │空地之車庫前│用甲○○下車之際，以出│不能抗拒，而取│
│    │          │            │示前開西瓜刀之強暴方法│他人之物及使其│
│    │          │            │，至使甲○○不能抗拒後│交付。        │
│    │          │            │，嚇令甲○○交付皮包乙│    │
│    │          │            │只（內有現金二千元、金│              │
│    │          │            │融卡乙張、信用卡五張、│              │
│    │          │            │存摺二本、行照、駕照各│              │
│    │          │            │乙枚、空白支票二紙、印│              │
│    │          │            │章乙枚），及自甲○○身│              │
│    │          │            │上強取手機乙支、項鍊乙│              │
│    │          │            │條、手錶乙個、戒指乙個│              │
│    │          │            │。                    │              │
├──┼─────┼──────┼───────────┼───────┤
│九  │九十一年一│臺北縣三重市│丁○○持「灌強」交付之│共同攜帶兇器，│
│    │月二十八日│光明路二二七│鑰匙乙支，開啟大門侵入│以強暴至使他人│
│    │上午十時三│巷一號之住宅│乙○○之住宅（侵入住宅│不能抗拒，而取│
│    │十分許    │            │部分未據告訴），而後與│他人之物。    │
│    │          │    │「灌強」分持客觀上足供│              │
│    │          │            │兇器使用之西瓜刀、開山│              │
│    │          │            │刀及玩具槍各乙支，以此│              │
│    │          │            │強暴方法，至使屋內之人│              │
│    │          │            │即乙○○及其二位妹妹、│              │
│    │          │            │乙位弟弟不能抗拒後，強│              │
│    │          │            │取屋內之現金二千六百元│              │
│    │          │            │、鑽石戒指五只、存錢筒│              │
│    │          │            │二個、手機乙支、玉墜數│              │
│    │          │            │枚、鑰匙乙串。        │              │
└──┴─────┴──────┴───────────┴───────┘
